【裁判字號】    98,交訴,54
【裁判日期】    980430
【裁判案由】    過失致死
【裁判全文】
臺灣板橋地方法院刑事判決              98年度交訴字第54號
公  訴  人  臺灣板橋地方法院檢察署檢察官
被      告  丙○○
上列被告因過失致死案件，由檢察官提起公訴（97年度偵字第32
856 號、第34374 號），經本院合議庭裁定由受命法官獨任進行
簡式審判程序，判決如下：
    主  文
丙○○從事業務之人，因業務上之過失致人於死，處有期徒刑拾
月；緩刑貳年。
    事  實
一、丙○○係址設臺北縣三重市○○○路122 號三重汽車客運股
    份有限公司（統一編號：00000000號，下稱簡三重客運公司
    ）之司機，為從事駕駛業務之人。緣於民國（下同）97年11
    月4 日15時4 分許，其駕駛車牌號碼368-FE號之營業大客車
    （所有人：三重客運公司）從事載客之業務，而沿臺北縣林
    口鄉○○路行駛欲左轉中山路時，其原應注意汽車行駛時，
    駕駛人應注意車前狀況，並隨時採取必要之安全措施、汽車
    行駛至交岔路口，左轉彎時，應行至交岔路口中心處左轉，
    並不得占用來車道搶先左轉、汽車行經行人穿越道，遇有行
    人穿越時，無論有無交通指揮人員指揮或號誌指示，均應暫
    停讓行人先行通過，而依當時天氣晴、日間自然光線、柏油
    路面，乾燥無缺陷、無障礙物、視距良好等客觀情況，並無
    不能注意之情事，詎其竟疏未注意上開情事即貿然左轉，適
    斯時王蔭葵徒步行走於該路口行人穿越道（無行人管制號誌
    ），擬穿越中山路，丙○○所駕駛之該營業大客車之左前車
    頭乃撞擊王蔭葵，致王蔭葵倒地而受有頭部外傷併顱內出血
    ，雖經緊急送醫後，仍延至同日23時23分許不幸身亡。
二、案經丙○○自首及乙○○（王蔭葵之妻）、甲○○（王蔭葵
    之子）訴請臺灣板橋地方法院檢察署檢察官偵查起訴。
    理  由
一、按依刑事訴訟法第284 條之1 之規定，除簡式審判程序、簡
    易程序及第376 條第1 款、第2 款所列之罪之案件外，第一
    審應行合議審判，復依同法第273 條之1 第1 項之規定，除
    被告所犯為死刑、無期徒刑、最輕本刑為三年以上有期徒刑
    之罪或高等法院管轄第一審案件者外，於第一次審判期日前
    之準備程序進行中，被告先就被訴事實為有罪之陳述時，審
    判長得告知被告簡式審判程序之旨，並聽取當事人、代理人
    、辯護人及輔佐人之意見後，裁定進行簡式審判程序。查被
    告丙○○所犯係死刑、無期徒刑、最輕本刑為三年以上有期
    徒刑以外之罪，其於準備程序中就被訴事實為有罪之陳述，
    經法官告知簡式審判程序之旨，並聽取公訴人、被告之意見
    後，業經本院合議庭依上開規定裁定由受命法官獨任進行簡
    式審判程序，合先敘明。
二、訊據被告丙○○坦承上開犯罪事實，核與乙○○於警詢中之
    指訴相符，復有道路交通事故調查報告表（一）、（二）、
    道路交通事故現場圖各1 份、現場照片14幀、車輛及死者衣
    著、受傷照片共58幀、長庚紀念醫院於97年11月4 日出具之
    診斷證明書〈內載：創傷性顱內出血術後〉1 紙（見臺灣板
    橋地方法院檢察署97年度相字第1404號卷第9 頁至第29頁、
    第32頁）附卷足憑。又被害人王蔭葵因頭部外傷併顱內出血
    死亡一節，經檢察官督同檢驗員相驗屬實，並製有勘驗筆錄
    、驗斷書、相驗屍體證明書各1 份（見臺灣板橋地方法院檢
    察署97年度相字第1404號卷第44頁至第50頁）在卷足稽。而
    按汽車行駛時，駕駛人應注意車前狀況，並隨時採取必要之
    安全措施；汽車行駛至交岔路口，左轉彎時，應行至交岔路
    口中心處左轉，並不得占用來車道搶先左轉；汽車行經行人
    穿越道，遇有行人穿越時，無論有無交通指揮人員指揮或號
    誌指示，均應暫停讓行人先行通過，道路交通安全規則第94
    條第3 項、第102 條第1 項第5 款、第103 條第2 項分別定
    有明文，而依當時天氣晴、日間自然光線、柏油路面，乾燥
    無缺陷、無障礙物、視距良好等客觀情況，並無不能注意之
    情事，詎被告竟疏未注意上開情事而肇事，其有過失甚明。
    又被告之前開過失行為，核與被害人王蔭葵死亡間顯有相當
    因果關係存在。從而，本案事證已臻明確，被告犯行洵堪認
    定，自應依法論科。
三、核被告丙○○所為，係犯刑法第276 條第2 項之業務過失致
    死罪。按汽車駕駛人行經行人穿越道不依規定讓行人優先通
    行，因而致人受傷或死亡，依法應負刑事責任者，加重其刑
    至二分之一，道路交通管理處罰條例第86條第1 項定有明文
    ，是被告本件犯行應依該規定加重其刑；又被告肇事後於有
    偵查權限之機關及公務員發覺其犯罪前即向前往處理之警員
    承認犯罪（見臺灣板橋地方法院檢察署97年度相字第1404號
    卷第31頁之「臺北縣政府警察局新莊分局道路交通事故肇事
    人自首情形紀錄表」），嗣並自動接受裁判，所為符合刑法
    第62條前段關於自首之規定，爰依法減輕其刑。前開刑之加
    重及減輕情形，並依刑法第71條第1 項之規定，先加後減之
    。爰審酌被告之過失情節及其品行、智識程度、所生危害及
    犯罪後坦承犯行，態度尚佳，且被告及三重客運公司業與被
    害人王蔭葵之家屬成立調解，並經本院三重簡易庭核定（見
    本院卷附「臺北縣林口鄉調解委員會調解書」）等一切情狀
    ，量處如主文所示之刑，以資懲儆。查被告未曾受有期徒刑
    以上刑之宣告，此有臺灣高等法院被告前案紀錄表1 份在卷
    足憑，本院認被告受此偵、審訴訟程序及刑之宣告等教訓，
    當益知警惕，應無再犯之虞，而被害人王蔭葵之家屬已獲得
    賠償，業如前述，故所宣告之刑以暫不執行為適當，爰併宣
    告緩刑2 年，以啟自新，以勵來茲。
據上論斷，應依刑法第273 條之1 第1 項、第299 條第1 項前段
，刑法第276 條第2 項、第62條前段、第74條第1 項第1 款，刑
法施行法第1 條之1 第1 項、第2 項前段，判決如主文。
本案經檢察官王家春到庭執行職務。
中    華    民    國    98    年    4     月    30    日
                  刑事第十一庭  法  官  陳鴻清
以上正本證明與原本無異。
如不服本判決，應於判決送達後10日內，向本院提出上訴狀。
                                書記官  江文彬
中    華    民    國    98    年    4     月    30    日
附錄本件論罪科刑法條全文：
刑法第276 條：
因過失致人於死者，處二年以下有期徒刑、拘役或二千元以下罰
金。
從事業務之人，因業務上之過失犯前項之罪者，處五年以下有期
徒刑或拘役，得併科三千元以下罰金。


司法院資訊處製作；財團法人民間司法改革基金會備份。
